Inventaris van het archief van de Koninklijke Notariële Broederschap (KNB), (1965) 1975-1999 (2004)
Nationaal Archief, Den Haag
- Het voeren van periodiek overleg en het bekendmaken van de besluiten, 3.
  - Kennisgevingen samenwerkingsverbanden:, 3.7.
    - Correspondentie met mr. A.D.G. Heering (Loeff Claeys Verbeke) inzake het voortzetten van zijn praktijk binnen Landwell BV dat gelieerd is met PricewaterhouseCooper., 2000; 625
  - Diverse onderwerpen:, 3.8.
    - Correspondentie betreffende minnelijke waardering van onroerend goed bij nalatenschappen., 1971-1977; 626
    - Correspondentie betreffende blote eigendom, mantels en tijdelijke genotsrechten. Wetsvoorstel tot wijziging van de inkomstenbelasting en vermogensbelasting., 1977-1980; 627
    - Overleg met het Ministerie van Financiën inzake de heffing van omzetbelasting ten aanzien van notarissen. Correspondentie en notities., 1978-1984; 628
    - W.O. 18805 Wijziging inkomstenbelasting en loonbelasting (aftrekbaarheid kosten in verband met verkoop van een eigen woning bij een in het kader van een dienstbetrekking noodzakelijke verhuizing). Correspondentie met het Ministerie van Financiën, documentatie en kamerstukken., 1985; 629
    - Discussiestuk t.b.v. de ledenraadsvergadering d.d. 24 maart 1988 inzake de beleidsfilosofie op het punt van interdisciplinaire samenwerkingsverbanden, reclame en affichering., 630
    - Beroep op vrijstelling Successiewet 1956 met toepassing van artikel 63 AWR inzake de vliegramp te Suriname. Correspondentie tussen de Stichting Comité Hulp Vliegramp Paramaribo en het Ministerie van Financiën., 1989; 631
    - Correspondentie en notities inzake vermelding op het briefpapier van alle advocaten en notarissen die deelnemen aan een samenwerkingsverband., 1989-1990; 632
    - Correspondentie en overleg met de Nederlandse Orde van Advocaten., 1990-1999; 633
    - Ontwerp van een proeve van een regeling inzake notariële overdracht van aandelen met aantekening in en waarmerking van het register door de notaris., 1992; 634
    - Contract met Law & Practice Publishers BV voor de uitgave van het aandeelhoudersregister in de periode 1992-1997, 635
    - Vergelijkend overzicht inzake samenwerking tussen registeraccountants en notarissen in het buitenland, m.n. in het Verenigd Koninkrijk, Zwitserland, Duitsland, Frankrijk en België, opgesteld door het NJB., 1995; 636
    - Correspondentie met het Ministerie van Financiën inzake mogelijke consequenties voor artikel 47 Wet IB van het begrip lijfrente als gevolg van de brede herwaardering., 1995; 637
    - Commentaar op wetsvoorstel 24172 Wijziging Wet op de Omzetbelasting en WBR., 1995; 638
    - Correspondentie met de Belastingdienst inzake het standpunt van de loonbelastinginspecteurs ten aanzien van de loonheffingsgevolgen van het gratis passeren van akten voor (verwanten van) personeel van notariskantoren., 1995-1999; 639
    - Samenwerking van notarissen met anderen dan advocaten en aanpassing van de IDS-regels (o.m. de introductie van 'Chinese walls') met ingang van 1 maart 1997., 1993-1997; 640-642
      - Deel 1, 640
      - Deel 2, 641
      - Deel 3, 642
    - Correspondentie met de ringen inzake ouderlijke boedelverdeling., 1977; 643
    - Wijziging van Nederlandse deviezenvoorschriften., 1977-1979; 644
    - Correspondentie betreffende het verkrijgen van inlichtingen uit de bevolkingsregisters door de notaris. Bericht in WPNR 1980, 5513., 1980-1982, 1987; 645
    - Overleg inzake derdengeldenrekeningen, de non-compensatieverklaring, telegiro per fax, telefonisch geldverkeer, en de beroepsregel onroerend goed., 1986-1987; 646
    - Overleg met de Nederlandse Bankiersvereniging en de Rabobank inzake een model-bankverklaring ex art. 2:93a en 203a BW., 1986-1992; 647
    - Voorstel voor een periodiek te houden notarieel informatiespreekuur op elk notariskantoor. Notities voor bestuur en ledenraad, reacties ringen, en verslagen van gesprekken met Konsumentenkontakt en de Consumentenbond., 1989-1990; 648
    - Correspondentie met de NMB/ING inzake de inschakeling van het notariaat bij het verrekenen van een extra storting spaarhypotheek, rechtstreeks versturen van algehele aflossingsnota's van NMB-kantoren naar het notariaat, en decentralisatie royementen., 1992; 649
    - Wetvoorstel 16677 Wijziging Inkomstenbelasting., 1976-1980; 650-651
      - Deel 1, 650
      - Deel 2, 651
- Het opstellen van periodieke verslagen, 4.
  Grondslag: artikel 36 en 64 lid 4 Wna.
  Opmerking: Het jaarverslag wordt ter kennisneming aan de minister van Justitie gezonden.
  - Algemene Vergaderingen en Jaarverslagen KNB., 1973-1992; 652-657
    - Deel 1, 652
    - Deel 2, 653
    - Deel 3, 654
    - Deel 4, 655
    - Deel 5, 656
    - Deel 6, 657
    - Deel 7, 658
  - Jaarverslagen over de jaren 1987-1990., 1988-1991; 659
  - Algemene vergaderingen en Jaarverslagen KNB., 1992-2001; 660-667
    - Deel 1, 660
    - Deel 2, 661
    - Deel 3, 662
    - Deel 4, 663
    - Deel 5, 664
    - Deel 6, 665
    - Deel 7, 666
    - Deel 8, 667
- Het houden van en doen rapporteren over (inter-)nationale congressen, symposia, workshops cursussen, opleidingen, etc. over het notariaat., 5.
  Grondslag: artikel 5 lid 1 Statuten KNB; artikel 61 Wna.
  - Uitgewerkte versie Lezingen door F. Sielemann en M.E. Thuysbaert inzake Belgische en Duitse aspecten bij Nederlandse boedelscheidingen., 1978; 668
  - Organisatie studiemiddag Herziening Successiewet 1956, 12 februari 1985., 669
  - Inleidingen verslag discussie en syllabus Studiedag Notaris en Europees recht., 1985; 670
  - Inleidingen van de Studiedag Echtscheiding en Notariële praktijk, 27 april 1987., 671
  - Organisatie symposium De Wet, de werkelijkheid en de notaris: over samenlevingsvormen en vermogensoverdracht. 28 oktober 1993. Georganiseerd ter gelegenheid van het 150-jarig bestaan van de KNB., 672
  - Organisatie van lustrum seminars voor het midden- en kleinbedrijf over bedrijfsopvolging., 1992-1993; 673
  - Organisatie studiedag in samenwerking met de Vereniging voor Familie- en Jeugdrecht op 22 januari 1993., 674
  - Organisatie van het symposium Parttime Werken in het Notariaat op 7 februari 1997., 675
  - Verzoek tot medewerking KNB en deelname aan het congres Nederlands privaatrecht in de 21e eeuw ter gelegenheid van het 200-jarig bestaan van het Ministerie van Justitie., 1997-1998; 676
  - Deelname aan de totstandkoming van de tentoonstelling Weegschaal & Zwaard, de verbeelding van recht en gerechtigheid in Nederland, in het Haags Historisch Museum, 30 maart t/m 13 juni 1999., 677
- Het voorbereiden van intern (wetenschappelijk) onderzoek en het vaststellen van onderzoeksrapporten betreffende het notariaat, 6.
  - Automatiseringsonderzoek door J. van der Wal en J. Mientjes, studenten van de TH Twente: Rapportages voor Kantoorautomatisering (Algemeen) en Kantoorautomatisering (Het notariaat)., 1988; 678
  - Onderzoek in opdracht van de KNB uitgevoerd door studenten van de Faculteit der Economische Wetenschappen van de Rijksuniversiteit Groningen naar de waardering door de leden van de publicitaire activiteiten van de KNB en beleid inzake de Richtlijn Individuele publiciteit., 1992; 679
  - Onderzoek in opdracht van BK&P uitgevoerd door het Centrum voor Marketing Analyses (CMA) onder leden van de KNB naar het imago van de beroepsvereniging en naar de meningen van de leden over recente ontwikkelingen die het notariaat betreffen., 1995-1997; 680-681
    - Deel 1, 680
    - Deel 2, 681
  - Overleg met het Ministerie van Financiën inzake het verschoningsrecht van notarissen tegenover de belastingdienst., 1996-1997; 682
  - Correspondentie inzake TTP-diensten bij de KNB., 1996-1997; 683
  - Afwikkeling Joodse nalatenschappen. Gezamenlijk onderzoek van de KNB en de Stichting Joods Maatschappelijk Werk naar mogelijk bij notarissen in beheer zijnde vergoedingen., 1996-1999; 684-685
    - Deel 1, 684
    - Deel 2, 685
  - Rapport Kwalitatief onderzoek Kandidaat-notarissen., 1997; 686
  - Correspondentie inzake TTP-diensten., 1997-1998.; 687-689
    - Deel 1, 687
    - Deel 2, 688
    - Deel 3, 689
  - Resultaten van cliëntenonderzoeken 1996-1998 m.b.t. kwaliteit notariële dienstverlening. Onderzoek uitgevoerd door Organisatie-adviesbureau Luijk in opdracht van de KNB., 690
  - Hoe (kandidaat-)notarissen oordelen over de dienstverlening van de KNB. Onderzoek uitgevoerd in opdracht van de KNB door het Centrum voor Marketing Analyses., 1998; 691
  - Voorstel van Bozell BK&P voor structureel onderzoek onder het brede publiek, cliënten van notariskantoren en de achterban de KNB., 1998-1999; 692
  - Cliëntentevredenheidsonderzoek 1999 in opdracht van de KNB uitgevoerd door het Centrum voor Marketing Analyses: tabellenrappport en concept management summary., 693
  - Ledenmonitor notarissen 1999: onderzoek uitgevoerd in opdracht van de KNB door het Centrum voor Marketing Analyses onder leden van de KNB naar het imago van de beroepsvereniging en naar de meningen van de leden over recente ontwikkelingen die het notariaat betreffen., 694
- Het voorbereiden van extern (wetenschappelijk) onderzoek en het vaststellen van onderzoeksrapporten betreffende het notariaat, 7.
  - Rapport uitgebracht door Marktonderzoek Reeskamp: Bruto-, netto-inkomsten en kosten van notarissen 1969-1973, met twee losse bijlagen met aanvullingen., 1974; 695
  - CBS-enquête Inkomens vrije beroepsbeoefenaren 1972 en Rapport 1981., 1972-1981; 696-697
    - Deel 1, 696
    - Deel 2, 697
  - Notitie inzake het probleem of men al of niet verplicht is mede te werken aan een door het CBS te houden statistisch onderzoek, 21 november 1974., 698
  - Voorstel CBS-enquête inkomens vrije beroepsbeoefenaren., 1975-1974; 699
  - Enquêtes notarieel inkomen 1974, 1975 en 1976. Gegevens verwerkt door E. Schut., 1974-1976; 700
  - Rapporten uitgebracht door Paardekooper & Hoffman accountants., 1974-1983; 701-703
    - Deel 1, 701
    - Deel 2, 702
    - Deel 3, 703
  - Rechtspositie marken. Correspondentie, notities, tijdschriftartikelen., 1979; 704
  - Onderzoek van de Consumentenbond naar het notariaat, gepubliceerd in de Consumentengids van april 1982., 705
  - Verkennend onderzoek naar mogelijke alternatieven voor de vestigingsregeling voor notarissen., 1986-1988; 706
  - Onderzoek van de Vereniging Eigen Huis naar het functioneren van het notariaat op de markt voor koopwoningen. Rapport, correspondentie en overleg met de VEH, plus reacties van leden., 1987-1990; 707
  - Rol van het notariaat bij uitvoering van het koopsparen., 1990-1991; 708
    - Deel 1, 708
    - Deel 2, 709
  - Correspondentie en overleg met de Vereniging Eigen Huis inzake de notariële tarieven, het domeinmonopolie van het notariaat en de voorlichting van VEH over de notariële tarieven., 1990-1996; 710
  - Rapport Bureau Bartels: De omvang van niet-commerciële werkzaamheden binnen het notariaat. 21 maart 1991., 711
  - Vorstel van Bureau Bartels voor een onderzoek naar de prijsgevoeligheid van de vraag naar dienstverlening op het gebied van testamenten., 1992; 712
  - Onderzoek in opdracht van de Vereniging Eigen Huis door het Onderzoeksbureau OTB van de Technische Universiteit Delft onder leiding van prof. dr. ir. H. Priemus, naar het functioneren van het notariaat op de markt van koopwoningen. Correspondentie en rapport ‘De notaris op de markt van koopwoningen’., 1992; 713
  - Lijst van vragen en antwoorden van de Commissie ISMO van de Tweede Kamer inzake de WIR-actie Belastingdienst., 1992; 714
  - Onderzoek in opdracht van de Conference des notariats de la Communauté Europeenne: Securité et information du consummateur lors de l'acquisition immobiliere., 1993-1994; 715
  - Onderzoek in opdracht van de Dienst Consumentenbeleid van de Europese Commissie: Information and protection of transactions concerning immovable property purchased by consumers., 1993-1994; 716
  - Interne notities inzake het notarieel inkomen. Notitie Moret, Ernst en Young inzake inkomensberekening kantonrechter en norminkomen voor een notaris., 1994-1997; 717
  - Correspondentie met de Enquetecommissie (Commissie Van Traa), het Ministerie van Justitie, het Landelijk Bureau Openbaar Ministerie en de CRI over eventuele betrokkenheid van notarissen bij georganiseerde criminaliteit., 1995-1997; 718
  - Ontwikkeling en implementatie van het kostprijsvolgsysteem., 1995-2003; 719-723
    - Deel 1, 719
    - Deel 2, 720
    - Deel 3, 721
    - Deel 4, 722
    - Deel 5, 723
  - Notitie inzake artikel 1:146 BW en de ons omringende landen, m.n. België, Frankrijk, Duitsland en Zwitserland, opgesteld door het NJB., 1996; 724
  - Overleg door de Politie en het Openbaar Ministerie te Utrecht inzake het onderzoek naar de grootscheepse fraude met BV's in de regio Utrecht en de rol die sommige notarissen bij deze fraude hebben gespeeld., 1996-1997; 725
  - Onderzoek inrichting Trusted Third Party functie (TTP)., 1998-2000; 726-727
    - Deel 1, 726
    - Deel 2, 727
- Het vaststellen van richtlijnen in het belang van de maatschappelijke positie van de notarissen en in het notariaat werkzame kandidaat-notarissen en in het belang van hun onderlinge verhouding, 8.
  Grondslag: artikel 5 lid 1 Statuten KNB
  - Notities betreffende de B.V. als rechtsvorm voor de beroepsuitoefening door notarissen, opgesteld door G.W. van der Woerdt, (Meijburg & Co)., 1973-1979.; 728
  - Correspondentie betreffende het Contactcentrum Vrije Beroepen., 1973-1983.; 729-731
    - Deel 1, 729
    - Deel 2, 730
    - Deel 3, 731
  - Correspondentie en overleg met het ministerie van Sociale Zaken en het ministerie van Economische Zaken inzake het inkomens- en prijsbeleid., 1974-1981.; 732-734
    - Deel 1, 732
    - Deel 2, 733
    - Deel 3, 734
  - Richtlijnen voor het notarispraktijkvennootschap., 1976-1988; 735-736
    - Deel 1, 735
    - Deel 2, 736
  - Model Maatschapscontract met toelichting opgesteld door de Commissie Model Maatschapscontract., 1978-1979; 737
  - Verslag van een vergadering van de vertegenwoordigers van het notariaat in de bureaus voor rechtshulp., 1985; 738
  - Overleg met de Gemeente 's-Gravenhage en de Haagse Wetswinkel inzake het reglement van splitsing in appartementsrechten en het geven van voorlichting aan kopers van appartementsrechten., 1985-1987; 739
  - Notitie d.d. 24 april 1987 inzake de positie van de notaris bij echtscheidingen naar aanleiding van het rapport van de Werkgroep Heroverweging Rechtsbijstand., 740
  - Bespreking op het Ministerie van Justitie naar aanleiding van het voorontwerp van de Wet op de rechtsbijstand op 12 januari 1987., 741
  - Overleg met het Ministerie van Economische Zaken en de Interdepartementale Coordinatiecommissie Bronnenbeleid inzake de gevolgen van de voltooiing van de interne markt voor de vrije beroepen., 1988-1990.; 742
  - EG-richtlijn over het algemeen stelsel erkenning hoger onderwijsdiploma's; correspondentie en notities., 1988-1995; 743
  - Verslagen van vergaderingen., 1989-1991; 744-747
    - Deel 1, 744
    - Deel 2, 745
    - Deel 3, 746
    - Deel 4, 747
  - Gespreksrondes met notarissen over criminaliteitsbestrijding in het notariaat., 1996-1997; 748
  - Onderzoek in opdracht van de KNB en Bozell/BK&P uitgevoerd door het Centrum voor Marketing Analyses., 1997; 749-750
    - Deel 1, 749
    - Deel 2, 750
  - Imago-onderzoek notarissen, 8.1.
    - Imago-onderzoek over notarissen in opdracht van de KNB uitgevoerd door BK&P., 1992; 751
    - Imago-onderzoek over notarissen in opdracht van de KNB uitgevoerd door BK&P., 1994-1995; 752
    - Imago-onderzoek over notarissen in opdracht van de KNB uitgevoerd door Bozell BK&P., 1996; 753
    - Imago-onderzoek over notarissen in opdracht van de KNB uitgevoerd door het Centrum voor Marketing Analyses., 1998; 754
    - Imago-onderzoek over notarissen in opdracht van de KNB uitgevoerd door het Centrum voor Marketing Analyses., 1999; 755
  - Richtlijnen collegiale verhoudingen, 8.2.
    - Vragen over de toepassing van de richtlijnen voor collegiale verhoudingen, o.m. over collegiale afrekening tussen notarissen in Nederland en de Nederlandse Antillen, het houden van lezingen door notarissen buiten hun ambtsgebied, de richtlijnen voor collegiale verhoudingen tussen notarissen in België en Nederland, de kosten van rectificaties van akten, en de toepassing van collegiale richtlijnen bij veilingen., 1973-1988; 756
    - Voorstel tot wijziging van de richtlijnen voor collegiale verhoudingen met betrekking tot veilingen., 1975-1976; 757
  - Ereregelen, 8.3.
    - Richtlijn vormen van samenwerking van notarissen., 1969-1985.; 758-759
      - Deel 1, 758
      - Deel 2, 759
    - Notulen, vergaderstukken, correspondentie inzake vergaderingen van DB met KvT en kennisgevingen., 1970-1986; 760-768
      - Deel 1, 760
      - Deel 2, 761
      - Deel 3, 762
      - Deel 4, 763
      - Deel 5, 764
      - Deel 6, 765
      - Deel 7, 766
      - Deel 8, 767
      - Deel 9, 768
    - Vraag van mr. H.W. Pot te Putten inzake bezit aandelen in een besloten vennootschap welke onder meer de exploitatie van onroerend goed ten doel heeft., 1979; 769
    - Correspondentie met prof. mr. E.A.A. Luijten n.a.v. artikel in Vrij Nederland van 24 november 1979., 770
    - Vraag van mr. P.A. van Buttingha Wichers, notaris te Den Haag, inzake familievennootschap Belegingsmaatschappij De Bockhorst BV., 1980; 771
    - Vragen en klachten inzake de ereregelen., 1980-1984; 772-773
      - Deel 1, 772
      - Deel 2, 773
    - Voorbereiding ereregelen. Tekst 1981., 774
    - Assurantiebemiddeling door notarissen of kandidaat-notarissen., 1982; 775
    - Medewerking notaris aan de oprichting van Golden Ten-clubs., 1983-1987; 776
    - Radio-uitzendingen "Het Spoor" van de VPRO en VARA over het notariaat en de mogelijkheid van kosteloze dienstverlening door de notaris., 1984; 777
    - Publiciteit notariaat en verantwoordelijkheid Broederschap., 1984-1985; 778
    - Medewerking notaris aan volkspetionnement KKN., 1985; 779
    - Brief van oud-notaris N.W. Holtkamp over zijn werkzaamheden in de oorlog., 1986.; 780
    - Studiedag Overdracht van aandelen 24 november 1992., 781
    - Wijziging Ereregelen. Tekst 1992, 782
    - Vaststelling Beroepsregels notariele aandelenoverdracht., 1992-1993; 783
    - Voorbereiding van maatregelen i.h.k. van de criminaliteitsbestrijding., 1992-1996; 784
    - Werkgroep Verschoningsrecht., 1993-1994; 785-786
      - Deel 1, 785
        Openbaarheid beperkt tot 1 januari 2070
      - Deel 2, 786
    - Openbaarmaking beroeps- en gedragsregels: notities t.b.v. bestuur en ledenraad, nieuwsbriefberichten en reacties leden., 1994-1995; 787
    - Overleg met vertrouwensnotarissen., 1994-1998; 788-789
      - Deel 1, 788
        Openbaarheid beperkt tot 1 januari 2074
      - Deel 2, 789
- Het oprichten en instandhouden van een bureau van de KNB, 9.
  Grondslag: artikel 5 lid 2 Statuten KNB; artikel 63 Wna
  - Wetenschappelijk bureau van de KNB / Notarieel Juridisch Bureau., 1974-1986; 790-791
    - Deel 1, 790
    - Deel 2, 791
  - Onderzoek door Twijnstra Gudde naar de bestuurlijke organisatie en de organisatie van het secretariaat en het Notarieel Juridisch Bureau van de KNB., 1985-1986; 792
  - Onderzoek door Twijnstra Gudde naar de bestuurlijke organisatie van de KNB., 1985-1986; 793
  - Oprichting Beroepsopleiding Notariaat., 1986-1989; 794-795
    - Deel 1, 794
    - Deel 2, 795
  - Afschrift akte van statutenwijziging van de KNB, verleden voor notaris mr. A.M. Schenk te Den Helder., 1987; 796
  - Notities inzake de organisatie en het functioneren van de centrale organisatie (bestuur en secretariaat) van de KNB., 1988-1993; 797
  - Notities inzake naamswijziging van de KNB., 1994; 798
  - Ontwikkeling van de nieuwe huisstijl van de KNB. Notities, programma van eisen, begroting, overleg met Blank Knispel & Partners BK&P., 1994; 799
  - Notities en correspondentie inzake het voorzitterschap en de verenigingsstructuur van de KNB., 1977; 800
- Het vaststellen, aanvullen en wijzigen van de statuten, 10.
  Grondslag: artikel 65 Statuten KNB.
  - Statuten en reglement van de KNB., 1973-1987; 801-802
    - Deel 1, 801
    - Deel 2, 802
  - Notities inzake lidmaatschap KNB., 1981-1983; 803
  - Wijziging van de statuten met betrekking tot het lidmaatschap van werkloze kandidaat-notarissen., 1982-1983; 804
  - Nieuwe bepalingen betreffende het predikaat "Koninklijk"., 1984-1985; 805
  - Wijziging van de Statuten van de KNB en de Statuten van het Voorzieningsfonds., 1990-1991; 806
  - Voorstel tot wijziging van artikel 61 van de Statuten van de KNB en artikel 59 lid 1 van het reglement voor geschillen en klachten met het oog op bestrijding van tariefontduiking., 1994-1997; 807
  - Wijziging van de Statuten van de KNB en de Statuten Voorzieningsfonds., 1997; 808
- Het adviseren van de Minister van Justitie inzake het vaststellen, wijzigen en intrekken van de Wet op het Notarisambt, 11.
  Grondslag: artikel 5 lid 1 statuten KNB; artikel 61 Wna.
  - Correspondentie betreffende legitimatieplicht van partijen., 1972-1994; 809
  - Wijziging van de notariswet t.a.v. de openbaarheid tuchtrechtspraak en toezicht op de boekhouding (w.o. 17404)., 1980-1984; 810
  - Advisering over Artikel 6 lid 2 Notariswet: kosteloze dienstverlening notaris., 1984; 811
  - Nieuwe notariswet, 11.1.
    - Bezwaarschriften inzake het voorstel tot wijziging van de Notariswet tegen verlaging van de pensioengerechtigde leeftijd van 70 naar 65 jaar., 1978-1980; 812
    - Correspondentie met het Ministerie van Justitie inzake de verlaging van de pensioengerechtigde leeftijd., 1978-1983; 813
    - Wijziging van de notariswet tav de openbaarheid tuchtrechtspraak en toezicht op de boekhouding (w.o. 17404)., 1980-1984; 814
    - Toekomstige structuur notariaat / Nieuwe Notariswet., 1980-1986; 815-818
      - Deel 1, 815
      - Deel 2, 816
      - Deel 3, 817
      - Deel 4, 818
    - Overleg met het Ministerie van Justitie inzake wenselijke wijzigingen in de structuur van het notariaat met het oog op de voorbereiding van een nieuwe notariswet., 1982-1983; 819
    - Notities, correspondentie, vergaderingen bestuur over het vestigingsbeleid., 1986-1998; 820
    - Overleg met het Ministerie van Justitie inzake de nieuwe notariswet., 1987-1990; 821
    - Notities m.b.t. vestigings- en standplaatsenbeleid., 1988; 822
    - Voorstel voor een indeling van de nieuwe notariswet. November 1988, 823
    - Toespraken van de staatssecretaris van Justitie., 1988-1990; 824
    - Verslagen van de besprekingen op 5 december 1988 op het Ministerie van Financien en het Ministerie van Economische Zaken over de uitgangspunten voor een nieuwe notariswet., 1988-1990; 825
    - Correspondentie Wetgevings- en Beleidscommissie., 1988-1990; 826
    - Orde van het Notariaat: Notities aan bestuur, Wetgevingscommissie en Beleidscommissie., 1988- 1990; 827
    - Notities in het kader van de nieuwe Notariswet., 1989; 828
    - Voorbereiding wijziging Tuchtrecht., 1989-1990; 829
    - Rapporten van Bureau Bartels ter ondersteuning bij de besprekingen met Ministerie van Justitie over het vestigingsbeleid van notarissen., 1989-1990; 830
    - Overleg met leden van de fracties in de Tweede Kamer n.a.v. de discussie tussen de staatssecretaris van Justitie en de KNB over het vestigingsbeleid., 1989-1990; 831
    - Notities aan het bestuur inzake de nieuwe notariswet, het vestigingsbeleid en de tarieven., 1989-1992; 832
    - Notities in het kader van de nieuwe notariswet., 1990; 833
    - Enquête onder notarissen en kandidaat-notarissen inzake de nieuwe notariswet, m.n. over het vestigingsbeleid., 1990; 834
    - Overleg met de Kamers van Toezicht inzake de nieuwe notariswet., 1990-1991; 835
    - Voorontwerp notariswet met memorie van toelichting., 21 februari 1991; 836
    - Tekstvoorstellen van het Ministerie van Justitie voor het voorontwerp en het voorstel van de wet., 1991-1994.; 837-841
      - Deel 1, 837
      - Deel 2, 838
      - Deel 3, 839
      - Deel 4, 840
      - Deel 5, 841